---
title: "Práctica 1"
author: "Juan Llivisaca"
date: "2023-10-03"
output: word_document
---

# Prueba de hipótesis 


```{r}
#### Primer paso ####
# Ho : miu = 2.3 
# Ha : miu >2.3

#### Segundo paso ####

# alfa = 0.05

#### Tercer paso ####

# Estadístico de prueba 
# Tomando en consideración el N(número de datos)., se elige el estadístico Z

media.muestral <-  2.4
desv.muestral <- 0.28
n.datos <- 40
miu_o <-  2.3
(Z.calculado <-  (media.muestral- miu_o)/ (desv.muestral/sqrt(n.datos)))
# Z de alfa 
(Zalfa <- qnorm(c(0.05), mean = 0, sd= 1, lower.tail = F))

#### Cuarto paso ####

(Decision <- Zalfa < Z.calculado)
# Por lo tanto, se rechaza Ho


```
Realizando la prueba de hipótesis se pudo comprabar que la media muestral es mayor a 2.3, con un alfa de 0.05, que es lo mismo a tener un nivel de confianza del 95%.

# Segundo ejemplo para prueba de hipótesis de la media para una muestra

```{r}

library(datos)
df <-  millas

# Se va a determinar si la media muestral de la cilindrada de mi base, es inferior a 3.5 

#### Primer paso ####
# Ho : miu = 3.5 
# Ha : miu < 3.5

#### Segundo paso ####

# alfa = 0.01

#### Tercer paso ####

# Estadístico de prueba 
# Tomando en consideración el N(número de datos)., se elige el estadístico Z

t.test(df$cilindrada,mu=3.5, lower.tail=F)

# p valor menor al alfa, se rechaza Ho 

```

```{r}
qnorm(c(0.05), mean=0, sd=1, lower.tail=TRUE)
with(df, (t.test(cilindrada, alternative='less', 
  mu=0.0, conf.level=.99)))

```

En los datos de la mieda de cilindrada se conoce que la media es menor a 3.5 con un alfa de 0.01 y un nivel de confianza de 99%. (Es la conclusión). Revisar el código si hay dudas.

#Tercer ejercicio

Un nuevo diseño del sistema de frenos de un cierto tipo de carro ha sido propuesto. Para el sistema actual, se sabe que la distancia de frenado promedio verdadera a 40 mph en condiciones específicas es de 120 pies. Se propone que el nuevo diseño sea implementado sólo si los datos muestrales indican fuertemente una reducción de la distancia de frenado promedio verdadera del nuevo diseño.
a. Defina el parámetro de interés y formule las hipótesis
pertinentes.
b. Suponga que la distancia de frenado del nuevo sistema
está normalmente distribuido con   10. Sea X la dis-
tancia de frenado promedio de una muestra de 36 obser-
vaciones. ¿Cuáles de las siguientes regiones de rechazo
es apropiada: R1  {x: x  124.80}, R2  {x: x 
115.20}, R3 = {x: o x  125.13 o x  114.87}?
c. ¿Cuál es el nivel de significación de la región apropiada
de la parte (b)? ¿Cómo cambiaría la región para obtener
una prueba con   0.001?
d. ¿Cuál es la probabilidad de que el nuevo diseño no sea
implementado cuando la distancia de frenado promedio
verdadera sea en realidad de 115 pies y la región apro-
piada de la parte (b) sea utilizada? 
e. Sea Z  (X  120)/(/n). ¿Cuál es el nivel de signifi-
cación de la región de rechazo {z: z  2.33}? ¿Para la
región {z: z  2.88}? 
```{r}
# Defina el parámetro de interés y formule las hipótesis pertinentes
# El parámetro a analizar es la media de distancia de frenado 

#### Primer paso Hipótesis ####
# Ho : COLOCAR LAS HIPÓTESIS
# Ha : COLOCAR LAS HIPÓTESIS  R2  {x: x<= 115.20}

#### Segundo paso ####
# alfa = 0.05 

#### Tercer paso ####

# Estadístico a elegir Z, porque se tiene más de 30 datos

media.muestral <-  115
desv.muestral <- 10
n.datos <- 36
miu_o <-  120
(Z.calculado <-  (media.muestral- miu_o)/ (desv.muestral/sqrt(n.datos)))
# Z de alfa 
(Zalfa <- qnorm(c(0.05), mean = 0, sd= 1, lower.tail = T))
#### Cuarto paso ####
# DECISIÓN 

#### QUINTO PASO ####
#CONCLUSIÓN

```
```{r}
# Grafica
library(Rcmdr)
library(RcmdrMisc)
local({
  .x <- seq(-3.291, 3.291, length.out=1000)  
  plotDistr(.x, dnorm(.x, mean=0, sd=1), cdf=FALSE, xlab="x", 
  ylab="Density", 
  main=paste("Gráfica de la distancia de frenado"), 
  regions=list(c(-Inf, -1.95996398454005)), 
  col=c('#80FF00', '#FFFF00'), legend.pos='topright')
})
abline (v=Z.calculado, col="red", lwd=2)


```

