---
title: "Práctica 1"
author: "Juan Llivisaca"
date: "2023-10-03"
output: word_document
---

# Prueba de hipótesis 


```{r}
#### Primer paso ####
# Ho : miu = 2.3 
# Ha : miu >2.3

#### Segundo paso ####

# alfa = 0.05

#### Tercer paso ####

# Estadístico de prueba 
# Tomando en consideración el N(número de datos)., se elige el estadístico Z

media.muestral <-  2.4
desv.muestral <- 0.28
n.datos <- 40
miu_o <-  2.3
(Z.calculado <-  (media.muestral- miu_o)/ (desv.muestral/sqrt(n.datos)))
# Z de alfa 
(Zalfa <- qnorm(c(0.05), mean = 0, sd= 1, lower.tail = F))

#### Cuarto paso ####

(Decision <- Zalfa < Z.calculado)
# Por lo tanto, se rechaza Ho


```
Realizando la prueba de hipótesis se pudo comprabar que la media muestral es mayor a 2.3, con un alfa de 0.05, que es lo mismo a tener un nivel de confianza del 95%.

# Segundo ejemplo para prueba de hipótesis de la media para una muestra

```{r}

library(datos)
df <-  millas

# Se va a determinar si la media muestral de la cilindrada de mi base, es inferior a 3.5 

#### Primer paso ####
# Ho : miu = 3.5 
# Ha : miu < 3.5

#### Segundo paso ####

# alfa = 0.01

#### Tercer paso ####

# Estadístico de prueba 
# Tomando en consideración el N(número de datos)., se elige el estadístico Z

t.test(df$cilindrada,mu=3.5, lower.tail=F)

# p valor menor al alfa, se rechaza Ho 

```

```{r}
qnorm(c(0.05), mean=0, sd=1, lower.tail=TRUE)
with(df, (t.test(cilindrada, alternative='less', 
  mu=0.0, conf.level=.99)))

```

En los datos de la mieda de cilindrada se conoce que la media es menor a 3.5 con un alfa de 0.01 y un nivel de confianza de 99%. (Es la conclusión). Revisar el código si hay dudas.
