---
title: "Prueba 1 - sep23 -feb 24"
author: "Juan Llivisaca"
date: "2023-11-01"
output: word_document
---
#Problema 1

```{r}
# Problema 1
library(readxl)
Problem_1 <- read_excel("D:/Diseño de experimentos/Alumnos/Sep 23 - Feb 24/DATOS - PRUEBA 1.xlsx", 
    sheet = "P1")
Problem_1$Inspector <-  as.factor(Problem_1$Inspector)
Problem_1$Escala <-  as.factor (Problem_1$Escala)
Problem_1$Cuadrado <- as.factor(Problem_1$Cuadrado)
# Modelo Cuadrado latino
AnovaModel.1 <- (aov(Peso ~ Cuadrado+Escala+Inspector, data=Problem_1))
Anova(AnovaModel.1)
TukeyHSD(AnovaModel.1)
old.oma <- par(oma=c(0,5,0,0))
.Pairs <- glht(AnovaModel.1, linfct = mcp(Cuadrado = "Tukey"))
confint(.Pairs) # confidence intervals
plot(confint(.Pairs))
.Pairs <- glht(AnovaModel.1, linfct = mcp(Escala = "Tukey"))
confint(.Pairs) # confidence intervals
plot(confint(.Pairs))
remove(.Pairs)
.Pairs <- glht(AnovaModel.1, linfct = mcp(Inspector = "Tukey"))
confint(.Pairs) # confidence intervals
plot(confint(.Pairs))
mtext('Cuadrado')
par(old.oma)
remove(.Pairs)
#medias con RCMDR
library(abind, pos=24)
library(e1071, pos=25)
numSummary(Problem_1[,"Peso", drop=FALSE], groups=Problem_1$Cuadrado, 
  statistics=c("mean", "sd", "IQR", "quantiles"), quantiles=c(0,.25,.5,.75,1))

library(PASWR)
library(asbio)
oneway.plots(Problem_1$Peso, Problem_1$Cuadrado) # Literal C

```

a) Si hay una diferencia entre los proveedores. Ya que el nivel de significancia fue de 0.02, comparado con un alfa de 0.05, se llega a esa conclusión.

b) Si hay diferencia en las escalas, con un nivel de significancia de 0.006711, comparado con un alfa de 0.05. En cuanto a los inspectores no hay diferencia ya que el nivel de significancia fue de 0.5

c) Según las graficas es el proveedor A

d) 
```{r}
library(readxl)
Problem_1_mod <- read_excel("D:/Diseño de experimentos/Alumnos/Sep 23 - Feb 24/DATOS - PRUEBA 1.xlsx", 
    sheet = "P1-Mod")
Problem_1_mod$Inspector <-  as.factor(Problem_1_mod$Inspector)
Problem_1_mod$Escala <-  as.factor (Problem_1_mod$Escala)
Problem_1_mod$Cuadrado <- as.factor(Problem_1_mod$Cuadrado)
AnovaModel.1_mod <- (aov(Peso ~ Cuadrado+Escala+Inspector, data=Problem_1_mod))
summary(AnovaModel.1_mod)
TukeyHSD(AnovaModel.1_mod)


```
#Problema 2

```{r}
# 2.48
1- (pt(c(2.48), df=9, lower.tail=TRUE)) 
(pt(c(2.48), df=9, lower.tail=FALSE)) 
# -3.95
1- (pt(c(-3.95), df=9, lower.tail=TRUE)) 
# 2.69
1- (pt(c(2.69), df=9, lower.tail=TRUE)) 
 

```
Para el datos de 2.48, se tiene un p valor de 0.01749572
Para el datos de -3.95, se tiene un p valor de 0.9983226
Para el datos de 2.69, se tiene un p valor de 0.01239826

#Problema 3

```{r}
# Tratamientos 
SC_Tratamiento <-  600
SC_Bloque <- 850
SC_Error <-  500
(SC_Total <-  SC_Tratamiento+SC_Bloque+SC_Error)

(GL_Tratamiento <- 3 -1) # 3 tratamientos
(GL_Bloque <- 5-1) # 5 bloques 
(GL_Error <-  GL_Tratamiento*GL_Bloque) #(k-1)*(b-1)
(GL_Total <-  14)

# Cuadrados medios
(CM_Tratamientos= SC_Tratamiento/GL_Tratamiento)
(CM_Bloque= SC_Tratamiento/GL_Bloque)
(CM_Error= SC_Error/GL_Error)
# F

(F0 <- CM_Tratamientos/ CM_Error)
(F1 <-CM_Bloque/ CM_Error  )

# Probabilidad F0
1- pf(c(F0), df1=2, df2=4, lower.tail=TRUE)
# Probabilidad F1
1- pf(c(F1), df1=4, df2=8, lower.tail=TRUE)

```
#Problema 4

```{r}
library(readxl)
Problem_4 <- read_excel("D:/Diseño de experimentos/Alumnos/Sep 23 - Feb 24/DATOS - PRUEBA 1.xlsx", 
    sheet = "P4")
Problem_4$Densidad <-  as.factor(Problem_4$Densidad)
# ANOVA
AnovaModel.4 <- aov(Temperatura ~ Densidad, data=Problem_4)
summary(AnovaModel.4)
with(Problem_4, numSummary(Temperatura, groups=Densidad, 
  statistics=c("mean", "sd")))
local({
  .Pairs <- glht(AnovaModel.4, linfct = mcp(Densidad = "Tukey"))
  print(summary(.Pairs)) # pairwise tests
  print(confint(.Pairs, level=0.95)) # confidence intervals
  print(cld(.Pairs, level=0.05)) # compact letter display
  old.oma <- par(oma=c(0, 5, 0, 0))
  plot(confint(.Pairs))
  par(old.oma)
})
oneway.test(Temperatura ~ Densidad, data=Problem_4) # Welch test
# comparación LSD
library(asbio)
(pairw.anova(x=Problem_4$Densidad, y=Problem_4$Temperatura, conf.level = 0.95, method="lsd")) # COmparación LSD
# Homocedasticidad
library(lmtest)

hmctest(AnovaModel.4$residuals ~ Problem_4$Temperatura)


```
a) No afecta la temperatura, ya que el p valor es mayor al alfa
b) No hay diferencia en las medias de las temperaturas comparadas
c) Si hay homocedasticidad ya que el p valor es de 0.594
